【裁判字號】    92,訴,663
【裁判日期】    920702
【裁判案由】    偽造文書
【裁判全文】
臺灣臺南地方法院刑事判決              九十二年度訴字第六六三號
    公  訴  人  臺灣臺南地方法院檢察署檢察官
    被      告  甲○○
右列被告因偽造文書案件，經檢察官提起公訴（九十二年度營偵字第六五四號），本
院判決如左：
    主  文
甲○○行使偽造私文書，足以生損害於公眾及他人，處有期徒刑伍月，如易科罰金，
以參佰元折算壹日。台南縣警察局南縣警交字第Ｍ00000000號舉發違反道路
交通管理事件通知單上偽造之〔乙○○〕署押參枚（含通知聯及存根聯、迴復聯上由
通知聯複寫部分之署押各壹枚）均沒收。
    事  實
一甲○○前因偽造文書案件，於民國九十年九月十七日經台灣嘉義地方法院判處有期
  徒刑六月，緩刑五年確定，現仍在緩刑期間，竟不知悔改，於九十一年九月三十日
  凌晨零時十三分許，在台南縣柳營鄉神農村南一六五線公路姜順公廟前，為警臨檢
  時查獲未攜帶駕駛執照，當場開立告發單，惟其駕照已遭吊銷及為規避違規罰鍰，
  竟冒用乙○○之名，在台南縣警察局南縣警交字第Ｍ00000000號舉發違反
  道路交通管理事件通知單收受通知聯者簽章欄，為簽「乙○○」署押三枚（含一式
  複寫於存根聯及迴復聯上），以示業已收受該通知單，再持以行使交付承辦員警，
  足以生損害於乙○○及台南縣警察處理道路交通違規事項之正確性。
二案經台南縣警察局新營分局報請台灣台南地方法院檢察署檢察官偵查起訴。
    理  由
一訊據被告甲○○對於右揭犯罪事實坦承不諱，核與證人乙○○於偵查中證述情節相
  符，並有台南縣警察局舉發違反道路交通管理事件通知單通知聯影本一紙附卷可稽
  ，事證明確，被告犯行堪以認定。
二按在違反道路交通管理事件通知單收受通知聯者簽章欄內偽簽他人署押，即係表示
  該被偽造署押之人已收到該違規通知單之意思，其復交回警員處理，顯然於該文書
  之內容有所主張。被告駕車未帶駕駛執照，為警查獲，為規避罰鍰，竟冒用乙○○
  之名，在上開通知單上偽簽乙○○姓名，表示違規之「乙○○」已收受該通知單，
  並交回警員處理，使乙○○有遭受交通違規罰鍰之危險，自足生損害於乙○○及台
  南縣警察局處理道路交通違規事項之正確性。核被告甲○○所為，係犯刑法第二百
  十六條、第二百十條之行使偽造私文書罪，其偽造署押為偽造私文書之階段行為，
  偽造之低度行為應為行使之高度行為所吸收，不另論罪。查被告有如事實欄所載之
  犯罪前科，現仍在緩刑期間，有台灣高等法院被告全國前案紀錄表附卷可憑，竟仍
  不知悔改，再犯本罪，足見其素行非佳。爰審酌被告之品行、智識程度，犯罪之動
  機、目的、手段、犯罪所生之危害，及其於犯罪後坦承犯行，態度良好等一切情狀
  ，量處如主文所示之刑，並諭知易科罰金之折算標準。上開台南縣警察局第Ｍ00
  000000號舉發違反道路交通管理事件通知單上偽造之「乙○○」署押參枚（
  含通知聯及存根聯、迴復聯上由通知聯複寫而成部分之署押各壹枚），併依法宣告
  沒收。
據上論斷，應依刑事訴訟法第二百九十九條第一項前段，刑法第二百十六條、第二百
十條、第四十一條第一項前段、第二百十九條、罰金罰鍰提高標準條例第二條，判決
如主文。
本案經檢察官吳宇青到庭執行職務。
中    華    民    國      九十二      年      七       月       二      日
                                  臺灣臺南地方法院刑事庭
                                          法  官  李  璋  鵬
右正本證明與原本無異。
如不服本判決，應於判決送達後十日內，向本院提出上訴狀。
                                          書記官  秦  復  華
中    華    民    國      九十二      年      七       月       二    日
附錄法條：刑法第二百十條、第二百十六條
中華民國刑法第二百一十條
 (偽造變造私文書罪)
偽造、變造私文書，足以生損害於公眾或他人者，處五年以下有期徒刑。
中華民國刑法第二百一十六條
 (行使偽造變造或登載不實之文書罪)
行使第二百十條至第二百十五條之文書者，依偽造、變造文書或登載不實
事項或使登載不實事項之規定處斷。


司法院資訊處製作；財團法人民間司法改革基金會備份。
